---
title: "Exemplos com PCA e T-SNE"
author: "Diego Pereira"
date: "20-08-2016"
output: html_document
---


```{r}
require(ggplot2, quietly = TRUE, warn.conflicts = F)
require(GGally, quietly = TRUE, warn.conflicts = F)
require(reshape, quietly = TRUE, warn.conflicts = F)
require(dplyr, quietly = TRUE, warn.conflicts = F)
require(reshape2, quietly = TRUE, warn.conflicts = F)
require(clusterSim, quietly = TRUE, warn.conflicts = F)
require(cluster, quietly = TRUE, warn.conflicts = F)
require(ggdendro, quietly = TRUE, warn.conflicts = F)
library("dplyr", quietly = TRUE, warn.conflicts = F)
library("ggplot2", quietly = TRUE, warn.conflicts = F)
library("reshape2", quietly = TRUE, warn.conflicts = F)
library("reshape", quietly = TRUE, warn.conflicts = F)
library(clusterSim, quietly = TRUE, warn.conflicts = F)
require(ggplot2, quietly = TRUE, warn.conflicts = F)
library(ggfortify, quietly = TRUE, warn.conflicts = F)
require(GGally, quietly = TRUE, warn.conflicts = F)
library(knitr, quietly = TRUE, warn.conflicts = F)
library(cluster, quietly = TRUE, warn.conflicts = F)
library(ggdendro, quietly = TRUE, warn.conflicts = F)
```

Essas duas abordagens são voltadas para a redução de dimensionalidade, reduzindo vetores com n dimensões para um número menor, geralmente 2 ou 3 dimensões (algo que se enquadre no campo visual).

Carregando os dados:

(Setar a semente no começo talvez não seja bom, você deseja "rodar" até que os dados façam sentido)



# PCA


```{r}
set.seed(42)
dados_t <- read.csv("~/backup11/AnoAtual.csv")
#pegar fatia menor dos dados
dados <- subset(dados_t, select = c(sgPartido, sgUF, vlrLiquido, txtDescricao, txNomeParlamentar))

#pegar apenas os gastos que considero essenciais
dados <- filter(dados, txtDescricao == "COMBUSTÍVEIS E LUBRIFICANTES." | txtDescricao == "DIVULGAÇÃO DA ATIVIDADE PARLAMENTAR." | 
                  txtDescricao == "Emissão Bilhete Aéreo" | txtDescricao == "SERVIÇOS POSTAIS" | txtDescricao == "TELEFONIA")

#agrupar gastos de cada tipo por cada deputado
acumulado <- dados %>% group_by(txNomeParlamentar, txtDescricao, sgPartido, sgUF) %>% summarise(vlrLiquido = sum(vlrLiquido))

```



Transformar o dado em um dado horizontal:
Quanto cada politico gastou com cada item, assim temos um vetor onde as dimensões são os gastos com esses itens.

```{r}
data_wide <- dcast(acumulado, txNomeParlamentar + sgPartido + sgUF ~ txtDescricao, value.var="vlrLiquido")
data_wide[is.na(data_wide)] <- 0
colnames(data_wide) <- c("nome", "partido", "UF", "combustivel", "divulgacao", "bilheteA", "postal", "telefonia")

#Dados normalizados, sempre verificar se é o que você realmente quer

#data_wide <- data.Normalization(data_wide,type="n0",normalization="column")
data_wide$combustivel <- data.Normalization(data_wide$combustivel,type="n1",normalization="column")
data_wide$divulgacao <- data.Normalization(data_wide$divulgacao,type="n1",normalization="column")
data_wide$bilheteA <- data.Normalization(data_wide$bilheteA,type="n1",normalization="column")
data_wide$postal <- data.Normalization(data_wide$postal,type="n1",normalization="column")
data_wide$telefonia <- data.Normalization(data_wide$telefonia,type="n1",normalization="column")
```

Aqui reduzi os dados a 5 partidos: (os principais)

```{r}
data_wide_2 <- filter(data_wide, partido == "PT" | partido == "PMDB" | partido == "PSDB" | partido == "PP" | partido == "PSD")

# onde a mágica acontece
pr.out = prcomp(dplyr::select(data_wide_2, -(nome:UF)), scale = TRUE) 

#autoplot do pca
autoplot(pr.out, label.size = 3,loadings = TRUE, loadings.colour = 'blue',
         loadings.label = TRUE, loadings.label.size = 3,  data = data_wide_2,colour = "partido") 
```

Caso seja necessário, rodar várias vezes escolhendo a semente antes.


# T-sne

```{r}
require(Rtsne)
tsne.out = Rtsne(dplyr::select(data_wide_2, -(nome:UF)), 
                 verbose = TRUE)

df = as.data.frame(tsne.out$Y)
df$partido = data_wide_2$partido

ggplot(df, aes(x = V1, y = V2, label = partido)) + 
  geom_point(alpha = 0.8, size = 3, color = "tomato") 

ggplot(df, aes(x = V1, y = V2, label = partido)) + 
  geom_point(alpha = 0.2, size = 3, color = "tomato") + 
  geom_text(alpha = .7, size = 4, hjust = -.2)
```


